臺灣臺中地方法院民事判決
111年度中小字第3087號
原      告  華南產物保險股份有限公司

法定代理人  陳文智  
訴訟代理人  賴韋廷  
被      告  陳宏益  
上列當事人間請求損害賠償事件，本院於民國111 年9 月19日言
詞辯論終結，判決如下： 
    主    文
被告應給付原告新臺幣16,804元，及自民國111 年4 月26日起至
清償日止，按週年利率百分之5 計算之利息。
訴訟費用新臺幣1,000 元，由被告負擔。
本判決得假執行。
    理由要領
一、本件除下列有關賠償金額之判斷外，無其他爭執事項，依同
    法第436 條之18第1 項規定，僅記載主文，其餘理由要領省
    略。
二、原告得請求被告賠償金額之判斷：
　　按因故意或過失，不法侵害他人之權利者，負損害賠償責任
    。不法毀損他人之物者，被害人得請求賠償其物因毀損所減
    少之價額。民法第184 條第1 項前段、第196 條分別定有明
    文。次按損害賠償以回復原狀為原則，於舊品以新品更換時
    ，應扣除合理之折舊，方屬允當。查系爭車輛因本件車禍受
    損修復所需費用計32,650元（工資5,778元、烤漆9,265 元
    、零件17,607元），有估價單及統一發票附卷可稽（本院卷
    第29至35頁），而系爭車輛為101 年12月出廠，有原告提出
    之行車執照影本可參（本院卷第21頁），距本件於109 年9 
    月30日本件車禍發生時，已逾5 年耐用年數，故關於零件折
    舊部分應受到不得超過10分之9 之限制，本院參酌固定資產
    耐用年數表、固定資產折舊率、營利事業所得稅查核準則第
    95條第6 項等規定，原告得請求賠償零件之金額為1,761 元
    （計算式：17607×0.1＝1761），另加計工資5,778 元、烤漆
    9,265 元（工資、烤漆不生折舊問題），原告請求被告賠償
    如主文所示金額（計算式：1761＋5778＋9265＝16804 ）及利
    息，即為有理由，應予准許。
三、本件係就民事訴訟法第436 條之8 第1 項適用小額訴訟程序
    所為被告敗訴之判決，依同法第436 條之20規定，應依職權
    宣告假執行，並依同法第78條之規定職權確定訴訟費用額為
    新臺幣(下同)1,000 元（第一審裁判費）由被告負擔。
中　　華　　民　　國　　111 　年　　9 　　月　　28　　日
                  臺灣臺中地方法院臺中簡易庭
                              法　官　陳航代
以上正本係照原本作成。
如不服本判決，應於送達後20日內，以判決違背法令為理由，向
本院提出上訴狀並表明上訴理由（上訴理由應表明一、原判決所
違背之法令及其具體內容；二、依訴訟資料可認為原判決有違背
法令之具體事實），如於本判決宣示後送達前提起上訴者，應於
判決送達後20日內補提上訴理由書（須附繕本）。 
中　　華　　民　　國　 111　　年　　9 　　月　　30　　日
                              書記官  王梓芸